臺灣高雄地方法院刑事判決
111年度交簡上字第122號
上  訴  人  臺灣高雄地方檢察署檢察官 
上  訴  人  
即  被  告  李志文


上列上訴人因被告過失傷害案件，不服本院高雄簡易庭中華民國
111年5月24日111年度交簡字第139號刑事簡易判決（聲請簡易判
決處刑案號：臺灣高雄地方檢察署110年度調偵字第363號），提
起上訴，本院管轄之第二審合議庭判決如下：
    主  文
上訴駁回。
李志文緩刑貳年。
    事實及理由
一、本案經本院審理結果，認第一審刑事簡易判決認事、用法及
    量刑均無不當，應予維持，除事實及理由欄第五段關於案發
    路段速限之記載應更正為「時速40公里」；證據部分另補充
    ：「上訴人即被告李志文(下稱被告)於本院準備程序及審判
    程序時之自白、告訴人陳炤富於本院準備程序中之陳述、刑
    事陳報狀暨所附和解筆錄及民事言詞辯論筆錄、告訴人庭呈
    匯款資料、經濟部工業局林園工業區服務中心民國111年7月
    18日函文暨所附案發路段速限資料」外（本院111年度交簡
    上字第122號卷【下稱交簡上卷】第63-68、81-85、93-94、
    99-101、116頁），其餘犯罪事實及理由，均依刑事訴訟法
    第373條規定，引用第一審簡易判決書之記載（如附件）。
二、本判決所引用傳聞證據之證據能力，檢察官及被告於本院審
    理程序中均表示同意有證據能力（交簡上卷第95-96、117頁
    ）。基於尊重當事人對於傳聞證據之處分權，及證據資料愈
    豐富愈有助於真實發現之理念，審酌該等證據作成時並無違
    法取證或顯不可信之瑕疵，以之作為證據應屬適當，依刑事
    訴訟法第159條之5規定，認該等證據資料均有證據能力。至
    本判決所引之非供述證據，與本案均有關連性，亦無證據證
    明係實施刑事訴訟程序之公務員以不法方式所取得，依刑事
    訴訟法第158條之4之反面解釋，當有證據能力。
三、檢察官上訴意旨略以：告訴人因本件被告之犯罪行為，承受
    精神及身體上莫大痛苦，然被告迄今未賠償告訴人，對告訴
    人不聞不問，無填補告訴人損失之積極作為，原審量刑顯然
    過輕，請撤銷原判決，並另量處適當合法之刑度等語。被告
    上訴意旨略以：我已與告訴人達成和解，並依和解條件賠償
    完畢，我對於原審的刑度沒有意見，只希望本案能給予緩刑
    之諭知等語。
四、經查：
(一)量刑之輕重，係事實審法院得依職權自由裁量之事項，茍已
    斟酌刑法第57條各款所列情狀而未逾越法定刑度，則不得遽
    指為違法；又刑罰之量定屬法院自由裁量之職權行使，但仍
    應審酌刑法第57條所列各款事由及一切情狀，為酌量輕重之
    標準，並非漫無限制，在同一犯罪事實與情節，如別無其他
    加重或減輕之原因，下級法院量定之刑，亦無過重或失輕之
    不當情形，則上級法院對於下級法院之職權行使，原則上應
    予尊重。本案原審認被告係犯刑法第284條前段之過失傷害
    罪，並以被告符合自首要件，而依刑法第62條前段之規定，
    減輕其刑，復審酌被告駕車時本應注意道路交通安全規則相
    關規定，以維行車安全，然因過失致告訴人受有如附件所載
    傷害結果，造成告訴人身體及精神上之痛苦，於原審雖歷經
    調解，然因告訴人不想調解致未能達成調解。惟念及被告犯
    後之態度，再斟酌告訴人所受之傷勢、雙方過失程度，兼衡
    被告警詢時自陳之智識程度、家庭經濟狀況、無前科素行等
    一切情狀，量處拘役50日，並諭知以新臺幣1,000元折算1日
    之易科罰金折算標準。經核原審認事用法均無不當，就刑法
    第57條各款所定量刑應審酌之事項，亦妥為斟酌，所處之刑
    復未逾越法定刑度範圍，並無輕重失衡而違反罪刑相當性之
    情形，其量刑並無失當。
(二)檢察官上訴意旨雖以被告未賠償告訴人所受損害，無填補告
    訴人損失之積極作為，認原審量刑過輕等語。然被告於本院
    審理時已與告訴人達成和解，並如數賠償完畢，此有刑事陳
    報狀暨所附和解筆錄及民事言詞辯論筆錄、告訴人提出匯款
    資料附卷可憑（交簡上卷第83-85、99-101頁），復經告訴
    人具狀並於本院準備程序中當庭表示：希望給予被告緩刑之
    機會等語(交簡上卷第81、93、97頁)，是被告於本院審理時
    已賠償告訴人本案所生損害，並經告訴人陳稱希望給予被告
    自新機會，則檢察官上訴意旨所指被告未賠償告訴人，量刑
    過輕等節，難認有據。又被告上訴表示：對於原審刑度沒有
    意見，只希望給予緩刑宣告等語(交簡上卷第116頁)，並未
    具體指摘原判決認事用法有何違誤，核其上訴亦無理由，均
    應予駁回。
五、緩刑宣告：
    被告前未曾因故意犯罪受有期徒刑以上刑之宣告之情，有臺
    灣高等法院被告前案紀錄表在卷可參，素行尚佳，本院考量
    被告係因一時不慎致罹刑章，犯後業已坦認犯行，且已與告
    訴人和解成立，並依和解內容賠償完畢，經告訴人請求法院
    給予被告緩刑之機會等情，均已認定如前，堪認被告犯後態
    度良好，並積極修補本案所生損害，信其經此偵審程序及前
    開罪刑宣告，當知所警惕，於日常生活中更加注意、謹慎，
    避免自己之行為損及他人權益，而無再犯之虞，是認對被告
    所宣告之刑以暫不執行為適當，爰衡酌本案之犯罪情節，依
    刑法第74條第1項第1款規定，併予宣告緩刑2年，以啟自新
    。另被告於緩刑期間如更行犯罪，得依法撤銷緩刑，並執行
    原宣告之刑，特予指明。
據上論斷，應依刑事訴訟法第455條之1第1項、第3項、第368條
、第373條，刑法第74條第1項第1款，判決如主文。　　　
本案經檢察官王清海聲請簡易判決處刑及提起上訴，檢察官翁誌
謙到庭執行職務。
中　　華　　民　　國　　111 　年　　10　　月　　27　　日
                  刑事第七庭  審判長法　官  林裕凱
                                    法  官  陳力揚
                                    法  官  洪韻筑
以上正本證明與原本無異。
不得上訴。
中　　華　　民　　國　　111 　年　　10　　月　　27　　日
                                    書記官  蔡嘉晏
附錄本案論罪科刑法條：
《刑法第284條前段》
因過失傷害人者，處一年以下有期徒刑、拘役或10萬元以下罰金
。

【附件（原審判決）】 
臺灣高雄地方法院刑事簡易判決
111年度交簡字第139號
聲  請  人  臺灣高雄地方檢察署檢察官
被      告  李志文
上列被告因過失傷害案件，經檢察官聲請以簡易判決處刑（110
年度調偵字第363號），本院判決如下：
    主  文
李志文犯過失傷害罪，處拘役伍拾日，如易科罰金，以新臺幣壹
仟元折算壹日。
    事實及理由
一、本案犯罪事實與證據，除犯罪事實欄第1行補充「李志文考
    領有職業聯結車駕駛執照」，證據部分補充「公路監理電子
    閘門證號查詢汽車駕駛人查詢結果表1紙」外，其餘均引用
    檢察官聲請簡易判決處刑書之記載（如附件）。
二、按汽車行駛至交岔路口，轉彎車應讓直行車先行，道路交通
    安全規則第102 條第7 款定有明文。查被告考領有合格之職
    業聯結車駕駛執照，有公路監理電子閘門證號查詢汽車駕駛
    人查詢結果表1紙在卷足稽（見簡卷第11頁），對上開規定
    自應予以知悉，且當時天候晴、夜間有照明、柏油路面乾燥
    、無障礙物、視距良好乙節，有道路交通事故調查報告表（
    一）附卷可稽（見警卷第11頁），足認被告客觀上並無不能
    注意之情事，竟疏未注意及此，駕駛車輛至事故地點時，未
    暫停禮讓右方告訴人陳炤富騎乘機車先行，以致肇事，被告
    之駕駛行為顯有過失甚明。告訴人因本件車禍事故受有附件
    犯罪事實欄所載傷害，故被告之過失行為與告訴人之受傷結
    果間，具有相當因果關係。另查，告訴人騎乘機車行經岔路
    口未注意車前狀況，且超速行駛，可認其就本件車禍事故之
    發生係屬與有過失，惟仍無解於被告上揭過失犯行之成立。
    而本件經送高雄市政府交通局車輛行車事故鑑定委員會、覆
    議委員會鑑定結果，亦認：「1.李志文：岔路口右轉彎車未
    禮讓直行車先行，同為肇事原因。2.陳炤富：超速，未注意
    車前狀況，同為肇事原因。」，均為本件肇事原因，有該鑑
    定委員會110 年5月6日鑑定意見書、覆議委員會110年10月1
    5日覆議意見書在卷可參，益徵被告確實有本件過失傷害犯
    行無誤。綜上，本案事證明確，被告犯行堪以認定，應依法
    論科。
三、核被告所為，係犯刑法第284條前段過失傷害罪。被告於肇
    事後在有偵查犯罪職權之公務員或機關發覺其犯行前，主動
    向前來現場處理之警員表明其為肇事者，自首而願接受裁判
    ，有高雄市政府警察局道路交通事故肇事人自首情形紀錄表
    1紙在卷可查，爰依刑法第62條前段之規定減輕其刑。
四、爰以行為人之責任為基礎，審酌被告駕車時本應注意道路交
    通安全規則相關規定，以維行車安全，然因過失致告訴人受
    有如附件犯罪事實欄所載傷害結果，侵害他人身體法益，造
    成告訴人身體及精神上之痛苦，雖歷經調解，然因告訴人不
    想調解致未能達成調解，此有本院刑事調解案件簡要紀錄表
    、刑事報到單附卷可參。惟念及被告犯後之態度，再斟酌告
    訴人所受之傷勢、雙方過失程度，兼衡被告警詢時自陳之智
    識程度、家庭經濟狀況、無前科素行等一切情狀，量處如主
    文所示之刑，並諭知以新臺幣1,000元折算1日之易科罰金折
    算標準。
五、至告訴人具狀表示鑑定意見書及覆議意見書推估其未注意車
    前狀況、超速並不真確等語，然依卷內道路交通事故調查報
    告表㈠該路段速限為時速50公里，而告訴人於警詢中證述：
    我當時騎在半聯結車後方、於偵訊中陳述：當時車速50、60
    公里等語；再參酌被告於偵訊中陳述：我從後照鏡看到對方
    還在很遠處，我減速後準備右轉…當時車速30公里等語，將
    被告及告訴人上開所述內容相互勾稽，與上開鑑定意見書及
    覆議意見書鑑定結果大致相符，附此敘明。
六、依刑事訴訟法第449 條第1 項前段、第3 項、第454 條第2
    項，刑法第284 條前段、第62條前段、第41條第1 項前段，
    刑法施行法第1 條之1 第1 項，逕以簡易判決處刑如主文。
七、如不服本判決，應於收受判決之日起20日內，向本院提起上
    訴（須附繕本）。
本案經檢察官王清海聲請以簡易判決處刑。
中　　華　　民　　國　　111 　年　　5 　　月　　24　　日
                  高雄簡易庭    法  官  李爭春 
以上正本證明與原本無異。
如不服本判決，應於判決送達之日起20日內向本院提出上訴書狀
。　　　　　　　　　 
中　　華　　民　　國　　111 　年　　5 　　月　　24　　日
 　　　　　　　　　　　　       書記官　李宗諺　　　　　　　　
附錄論罪科刑法條：
刑法第284條：
因過失傷害人者，處一年以下有期徒刑、拘役或10萬元以下罰金
；致重傷者，處三年以下有期徒刑、拘役或30萬元以下罰金。
附件： 
臺灣高雄地方檢察署檢察官聲請簡易判決處刑書
110年度調偵字第363號
　　被　　　告　李志文　年籍資料詳卷
上被告因過失傷害案件，業經偵查終結，認為宜以簡易判決處刑
，茲將犯罪事實及證據並所犯法條分敘如下：　
　　　　犯罪事實
一、李志文於民國110年1月20日22時25分許，駕駛車牌號碼000-
    0000號營業用半聯結車沿高雄市林園區工業二路由北往南方
    向行駛，至工業二路與石化一路口時，本應注意車輛行駛至
    交岔路口，轉彎車應讓直行車先行，而依當時天候晴、夜間
    有照明、柏油路面乾燥、無缺陷、無障礙物，視距良好之情
    形下，並無不能注意之情事，竟疏未注意及此，貿然右轉進
    入石化一路，適有陳炤富騎乘車牌號碼000-0000號普通重型
    機車沿同方向駛來，亦疏未注意車前狀況，且超速行駛，因
    而閃避不及，2車發生碰撞，致陳炤富受有輕微腦震盪、左
    踝撕裂傷、左側肢體多處挫擦傷、下背，左脇腹挫傷之傷害
    。嗣李志文於事故發生後，警方前往肇事現場處理時在場，
    並當場承認為肇事人，對於未發覺之罪自首而接受裁判。
二、案經陳炤富訴由高雄市政府警察局林園分局報告偵辦。
　　　　證據並所犯法條
一、證據：
（一）被告李志文之供述。
（二）告訴人陳炤富之指述。
（三）道路交通事故談話紀錄表。
（四）道路交通事故現場圖。
（五）道路交通事故調查報告表（一）、（二）-1。
（六）道路交通事故照片黏貼記錄表、行車紀錄器畫面截圖照片
      2張。
（七）高雄市政府交通局車輛行車事故鑑定委員會110年5月10日
      高市車鑑字第11070328500號函附鑑定意見書、高雄市政
      府110年11月25日高市府交交工字第11048489400號函暨覆
      議意見書。
（八）建佑醫院診斷證明書附卷可稽，被告過失傷害犯嫌堪以認
      定。
二、核被告所為，係犯刑法第284條前段之過失傷害罪嫌。又被
    告在有偵查犯罪職權之機關或公務員發覺其犯罪前，主動向
    到場之高雄市政府警察局交通警察大隊員警表明其係肇事車
    輛之駕駛人，並接受裁判等情，有高雄市政府警察局道路交
    通事故肇事人自首情形紀錄表1份在卷足憑，核與自首規定
    相符，請依刑法第62條前段規定，減輕其刑。
三、依刑事訴訟法第451條第1項聲請逕以簡易判決處刑。
　　此　致
臺灣高雄地方法院
中　　華　　民　　國　 110　　年　　12　　月　　17　　日
　　　　　　　　　　　　　　　檢　察　官  王清海